【裁判字號】    89,訴,2567
【裁判日期】    891130
【裁判案由】    毒品危害防制條例
【裁判全文】
臺灣臺中地方法院刑事判決                        八十九年度訴字第二五六七號
    公  訴  人  臺灣臺中地方法院檢察署檢察官
    被      告  甲○○
右列被告因毒品危害防制條例案件，經檢察官聲請簡易判決處刑（八十九年度毒偵字
第四四三七號），本院臺中簡易庭認不宜以簡易判處刑，移送本院刑事普通庭，本院
判決如左：
    主  文
甲○○連續施用第貳級毒品，累犯，處有期徒刑陸月，如易科罰金，以佰元折算壹
日。
第貳級毒品安非他命壹包（毛重約點捌公克）沒收銷燬之；吸食器壹組沒收。
    事  實
一、甲○○於民國八十七年間曾因違反槍砲彈藥刀械管制條例案件，經本院判處有期
    徒刑一年二月，於八十七年二月三日確定，於八十八年十月十二日執行完畢，仍
    不知悔改，又因施用第二級毒品案件，經臺灣臺中地方法院檢察署以八十七年度
    聲觀字第一四二五號聲請向本院裁定送觀察勒戒，經臺灣臺中看守所附設勒戒所
    評定無繼續施用毒品之傾向，由臺灣臺中地方法院檢察署於八十七年九月四日以
    八十七年度偵字第一七九二八、第一七九二九號為不起訴處分確定。仍不知戒惕
    ，竟基於施用第二級毒品之概括犯意，自八十八年六月間某日起至八十九年六月
    二十三日晚間某時止，連續在臺中縣霧峰鄉○○路一五八巷五二號租處或將汽車
    停放在臺中縣霧峰鄉某處，以將第二級毒品甲基安非他命置放於玻璃球內以火燻
    烤，而後再吸食其霧化氣體之方式，施用第二級毒品甲基安非他命數次。嗣於八
    十九年六月二十四日凌晨五時許，在臺中市○○路與旱溪四路口為警查獲，並扣
    得供其自已施用之第二級毒品安非他命一包（毛重約三點八公克）、吸食器一組
    。後經本院於八十九年六月二十四日以八十九年度毒聲字第三八二三號裁定送勒
    戒處所觀察、勒戒後，在臺灣臺中看守所附設勒戒處所觀察勒戒期間，經評定結
    果認為「有繼續施用毒品傾向」，再經本院裁定送強制戒治。
二、案經臺中市警察局第三分局報請臺灣臺中地方法院檢察署檢察官偵查起訴。
    理  由
一、訊據被告對其於右揭時地連續施用第二級甲基安非他命毒品之事實，業據其於警
    訊、偵查及本院審理時坦承不諱，並有第二級毒品安非他命一包（毛重約三點八
    公克）、吸食器一組扣案可資佐證。又被告經警查獲後，其尿液經送請臺中市衛
    生局檢驗之結果，則呈有甲基安非他命陽性反應，此有該衛生局煙毒尿液檢驗成
    績書乙紙在卷可憑。再被告曾因施用第二級毒品案件，經臺灣臺中地方法院檢察
    署以八十七年度聲觀字第一四二五號聲請向本院裁定送觀察勒戒，經臺灣臺中看
    守所附設勒戒所評定無繼續施用毒品之傾向，由臺灣臺中地方法院檢察署於八十
    七年九月四日以八十七年度偵字第一七九二八、第一七九二九號為不起訴處分確
    定之事實，有上開不起訴處分書附卷可查，並有臺灣高等法院被告全國前案記錄
    表及臺灣臺中地方法院檢察署刑案資料查註記錄表各一份在卷可稽。又其於五年
    後再犯毒品危害防制條例第十條之罪，經裁定送觀察勒戒，認有繼續施用毒品傾
    向，有本院八十九年度毒聲字第三八二三號裁定及臺灣臺中看守所附設勒戒處所
    八十九年七月十一日中所總字第０七七四號函其所附之「有無繼續施用毒品傾向
    證明書」一份附卷可參。綜上，被告自白與事實相符，事證明確，其施用第二級
    毒品甲基安非他命之犯行，洵堪認定。
二、核被告所為，係犯毒品危害防制條例第十條第二項之施用第二級毒品甲基安非他
    命罪（起訴書誤載為同條第一項，經公訴人蒞庭時更正為同條第二項）。被告先
    後多次施用甲基安非他命之行為，時間緊密，所犯罪名相同，顯係基於概括之犯
    意反覆為之，應依連續犯之規定論以一罪。再被告施用毒品甲基安非他命前之連
    續持有毒品甲基安非他命之犯行，本應以連續持有論，惟持有後進而施用，其持
    有之低度行為應被施用之高度行為所吸收，故不再另論其持有第二級毒品罪。查
    被告有於八十七年間曾因違反槍砲彈藥刀械管制條例案件，經本院判處有期徒刑
    一年二月，於八十七年二月三日確定，於八十八年十月十二日執行完畢之事實，
    有前開被告全國前案記錄表在卷可按，其於受有期徒刑完畢五年之內再犯有期徒
    刑以上之本罪，為累犯，應依刑法第四十七條之規定，加重其刑。爰審酌被告於
    本院審理時大致坦承犯行，態度良好，其施用甲基安非他命僅係戕害自己健康，
    並未危及他人，且其已於觀察、勒戒後，再送強制戒治，已於戒治處所矯正其施
    用毒品之惡習等一切情狀，量處如主文所示之刑，並諭知易科罰金之折算標準，
    以資懲儆。扣案之第二級毒品甲基安非他命一包（毛重約三點八公克）為毒品，
    應依毒品危害防制條例第十八條第一項前段，宣告沒收銷燬之。又扣案之吸食器
    一組，為被告所有及供施用毒品犯罪所用之物，依刑法第三十八條第一項第二款
    之規定宣告沒收。
據上論斷，應依刑事訴訟法第四百五十二條、第二百九十九條第一項前段，毒品危害
防制條例第十條第二項、第十八條第一項前段、第二十條第三項前段，刑法第十一條
前段、第五十六條、第四十七條、第四十一條、第三十八條第一項第二款，罰金罰鍰
提高標準條例第二條，判決如主文。
中      華      民      國  八十九    年    十一      月      三十    日
                                      臺灣臺中地方法院刑事第四庭
                                              法  官  楊  真  明
右正本證明與原本無異。
如不服本判決，應於判決送達後十日內向本院提出上訴狀，上訴於臺灣高等法院臺中
分院( 須附繕本 )。
                                              書記官
中      華      民      國    八十九    年     十一     月      三十    日
附錄本判決論罪科刑之法條：
毒品危害防制條例第十條第二項
  施用第二級毒品者，處三年以下有期徒刑。


司法院資訊處製作；財團法人民間司法改革基金會備份。
